【裁判字號】    99,消債更,41
【裁判日期】    990928
【裁判案由】    更生事件
【裁判全文】
臺灣新竹地方法院民事裁定            99年度消債更字第41號
聲  請  人  甲○○
代  理  人  劉秀琳律師
上列聲請人與相對人即債權人萬泰商業銀行股份有限公司等間消
費者債務清理更生事件，本院裁定如下：
    主  文
債務人甲○○自中華民國九十九年九月二十八日下午四時起開始
更生程序。
命司法事務官進行本件更生程序。
    理  由
一、按債務人對於金融機構因消費借貸、自用住宅借款、信用卡
    或現金卡契約而負債務，在聲請更生或清算前，應提出債權
    人清冊，以書面向最大債權金融機構請求協商債務清償方案
    ，並表明共同協商之意旨，消費者債務清理條例第一百五十
    一條第一項定有明文。次按債務人不能清償債務或有不能清
    償之虞者，得依本條例所定更生或清算程序，清理其債務，
    消費者債務清理條例第三條定有明文。再按法院開始更生程
    序之裁定，應載明其年、月、日、時，並即時發生效力，消
    費者債務清理條例第四十五條第一項定有明文。末按法院裁
    定開始更生或清算程序後，得命司法事務官進行更生或清算
    程序，必要時得選任律師、會計師或其他適當之自然人或法
    人一人為監督人或管理人，消費者債務清理條例第十六條第
    一項定有明文。
二、本件聲請人即債務人主張：伊積欠萬泰商業銀行股份有限公
    司等多家金融機構、非金融機構，個人信用貸款、信用卡及
    其他無擔保借款等債務約新台幣( 下同)2,308,104元，債務
    人前曾與最大債權銀行國泰世華商業銀行達成協議，每月給
    付19,759元，惟聲請人當時係有婚姻關係，且有前夫支付該
    款項，現聲請人已離婚，每月收入僅有約2 萬元，無力支付
    該款項，應屬不可歸責於己致履行有重大困難之事由，且聲
    請人須維持自己及二名子女之生活費用，致聲請人無力清償
    ，聲請人目前無擔保或無優先權之債務總額未逾1,20 0萬元
    ，復未經法院裁定開始清算程序或宣告破產，爰向本院聲請
    更生等語。
三、經查：(一)聲請人所主張之上開事實，業據提出聯徵中心綜合
    信用報告正本、債權人清冊、財產及收入狀況說明書、戶籍
    謄本、98年及97年綜合所得資料、財產歸屬資料清單、在職
    證明書、切結書為證；(二)復查無聲請人即債務人有消費者債
    務清理條例第6 條第3 項、第8 條或第46條各款所定駁回更
    生聲請之事由存在，則債務人聲請更生，應屬有據，爰裁定
    如主文第1 項所示。又本件聲請人即債務人業經裁定開始更
    生程序，並裁定命司法事務官進行本件更生程序，如主文第
    2 項所示。
四、依首揭法條裁定如主文。
中    華    民    國    99    年    9     月    28    日
              民事第一庭    法      官  王銘勇
上為正本係照原本作成。
本件不得抗告。
本裁定已於99年9月28日下午4時公告。
中    華    民    國    99    年    9     月    28    日
                            書  記  官  鄭明枝

司法院資訊處製作；財團法人民間司法改革基金會備份。
